【裁判字號】    95,上訴,3041
【裁判日期】    950919
【裁判案由】    強盜等
【裁判全文】
臺灣高等法院刑事判決                95年度上訴字第3041號
上  訴  人
即  被  告  巳○○
                    現於台灣台北看守所
指定辯護人  本院公設辯護人辛○○
上列上訴人因強盜等案件，不服臺灣板橋地方法院95年度訴字第
973號，中華民國95年6月30日第一審判決（起訴案號：臺灣板橋
地方法院檢察署95年度偵字第5744號），提起上訴，本院判決如
下：
    主  文
原判決關於巳○○部分撤銷。
巳○○共同連續意圖為自己不法之所有，攜帶兇器，以強暴至使
不能抗拒，而取他人之物，處有期徒刑捌年捌月，扣案之水果刀
壹把、口罩壹個、安全帽貳頂、鑰匙壹把均沒收。
    事  實
一、巳○○與己○○（另行審結）基於意圖為自己不法之所有之
    竊盜、搶奪概括犯意聯絡，先於民國九十五年年二月二十日
    ，由己○○交付其所有之鑰匙一支予巳○○，推由巳○○於
    不詳地點，以該支鑰匙竊取車牌號碼不詳之機車後，即騎乘
    上開機車搭載己○○，於同日晚間八時三十分許，在臺北縣
    新莊市○○街七巷二三號前，趁庚○○疏於防備之際，自後
    方駛近，由己○○以徒手方式搶奪庚○○所有之皮包一只（
    內有現金約新臺幣〈下同〉三千元、HITACHI手機一支、身
    分證及健保卡各一張、提款卡二張及識別證一張），得手後
    立即逃逸，並為免追緝，而將上開機車放置回原處。又於同
    年二月二十四日，己○○交付其所有之上開鑰匙一支予巳○○，由巳○○於不詳地點，以該支鑰匙竊取車牌號碼不詳之
    機車後，即騎乘上開機車搭載己○○，於同日上午十時許，
    在臺北縣新莊市○○○路二八巷十四號前，趁丑○○疏於防
    備之際，自後方駛近，由己○○以徒手方式搶奪丑○○所有
    之LV皮包一只（內有現金一千四百元、身分證、健保卡、郵
    局及臺北國際商業銀行提款卡各一張、鑰匙一串），得手後
    立即逃逸，並為避免追緝，而將上開機車放置回原處，所搶
    奪之現金則平分花用。
二、巳○○、辰○○（業經原審判處有期徒刑八年確定）意圖為
    自己不法所有，共同基於強盜之概括犯意聯絡，自九十五年
    年二月二十二日起，先由巳○○以自備鑰匙發動停放在臺北
    縣新莊市輔仁大學附近車牌號碼不詳之機車後，即與辰○○
    共乘上開機車，尋找僅有店員一人在店內之便利商店為下手
    目標，連續在如附表所示之時間、地點，由辰○○持所有之
    客觀上足對他人生命、身體造成傷害，足供兇器使用之水果
    刀一把，進入如附表所示之商店內，以如附表所示之強暴方
    式，至使如附表所示之被害人等不能抗拒，再由巳○○進入
    櫃檯單獨，或二人共同強取該等被害人如附表所示之財物。
    得手後立即騎車逃逸，再將上開機車停放回原處以避免追緝
    ，並將強盜所得之儲值卡轉賣，而所賣得金錢與強取之現金
    均分花用。
三、嗣經警分別於附表編號七、八、九所示之商店內採得指紋，
    送請內政部警政署刑事警察局鑑驗結果，發現與巳○○之指
    紋相符，遂於九十五年三月十日下午五時十五分許，在臺北
    縣新莊市○○路七號前查獲巳○○，並依其所供，於同日晚
    上九時六分許，在其臺北縣新莊市○○路○段五○一號十一
    樓住處，扣得丑○○所有之LV皮包一只、身分證、健保卡、
    郵局及臺北國際商業銀行提款卡各一張（業經警發交丑○○
    領回），暨巳○○、辰○○二人共同強盜所得之網路遊戲點
    數卡十八張。警方於同日晚間九時三十分許，在臺北縣泰山
    鄉○○街一號二樓查獲辰○○，並扣得辰○○所有供其與巳
    ○○犯前開強盜犯行所使用之水果刀一把，及犯前開強盜犯
    行所穿戴之口罩一個、安全帽二頂、外套一件，暨強盜所得
    之電話儲值卡四張、電話卡二張，及非強盜所得SIM卡一張
    。嗣巳○○於翌日（十一日）凌晨三時四十五分許，帶同警
    方至臺北縣土城市○○路○段七三巷九弄五號四樓己○○住
    處，扣得己○○所有，與巳○○犯前開搶奪犯行時所穿著之
    衣服二件、褲子一件，及上開供竊盜用之機車鑰匙一支。
四、案經臺北縣政府警察局新莊分局報請臺灣板橋地方法院檢察
    署檢察官偵查起訴。
    理  由
一、證據能力：
    有關附表證據欄所示之證人即被害人庚○○、丑○○、丁○○、乙○○、甲○○、丙○○、戊○○、子○○、寅○○、
    壬○○、癸○○、蘇立旻、卯○○等人於警詢時所為之陳述
    ，及證人丑○○所簽具之贓物認領保管單，雖均係被告以外
    之人於審判外之陳述，惟被告巳○○對此部份之證據能力，
    均無意見，且審酌上開證人與被告素不相識，僅為單純之竊
    盜、強盜案件被害人，並無曲詞誣陷被告之動機，渠等於案
    發後記憶猶新之情況下所為之言詞及書面陳述，可信性甚高
    ，且無無違法取證及證明力明顯過低之瑕疵，認以之作為證
    據為適當，依刑事訴訟法第一百五十九條之五規定，自有證
    據能力，合先敘明。
二、上揭犯罪事實，迭據被告巳○○於警詢、偵訊、原審及本院
    坦承不諱，核與同案被告辰○○、己○○於警詢、偵訊及原
    審供述情節相符，並據證人即被害人庚○○、丑○○、丁○○、乙○○、甲○○、丙○○、戊○○、子○○、寅○○、
    壬○○、癸○○、蘇立旻、卯○○於警詢時指證明確，復有
    證人丑○○出具之贓物認領保管單一紙、內政部警政署刑事
    警察局95年3月6日北縣警新字第0950308252號、95年3月7日
    北縣警新字第0950308251號、95年3月7日北縣警新字第0950
    308250號鑑驗書各一件及監視器翻拍照片九幀（偵字第五七
    四四號卷第一五八頁、第一五○至一五七頁、第一五九至一
    六三頁）附卷可稽，且有如附表備註欄內所示之扣案物可資
    佐證，足認被告巳○○自白，有證據可佐，堪予採信。至於
    有關竊取機車部分，雖未扣得遭竊機車與查獲該機車車主，
    惟此部份事實，為被告所自陳，且與共犯辰○○、己○○所
    述相符，併被害人指述被告等作案確乘機車等情一致，自堪
    採信。至於被告竊得機車後，懼遭循線查獲，又將之放回原
    位，乃犯後態度問題，不影響其等，下手伊始之不法所有意
    圖，此外，扣案被告巳○○與共犯辰○○二人持以強盜之水
    果刀一把，刀刃鋒利，有照片二幀在卷可證（同上偵卷第一
    六九頁），如以之攻擊人體，客觀上足對他人生命、身體造
    成傷害，自堪認為兇器。事證明確，被告犯行，堪予認定。
三、核被告所為，就犯罪事實欄一部分，係犯刑法第三百二十條
    第一項竊盜罪，第三百二十五條第一項搶奪罪。就事實欄二
    即附表部分，均係犯刑法第三百二十條第一項竊盜罪，第三
    百三十條第一項之攜帶兇器強盜罪。被告就事實欄一部分與
    同案被告己○○，就事實欄二部分與同案被告辰○○，分別
    有犯意聯絡及行為分擔，各為共同正犯。又被告巳○○先後
    二次竊盜、搶奪行為，及先後多次如附表所示之竊盜、攜帶
    兇器強盜犯行，均時間緊接、手法相同，係觸犯構成要件相
    同之罪名，顯係基於概括犯意反覆為之，均為連續犯，應依
    刑法第五十六條規定，各論以一罪，並加重其刑。被告竊盜
    車輛用以搶奪，或強盜，從而被告所犯上開連續竊盜、搶奪
    、攜帶兇器強盜罪間，即有方法結果之牽連犯關係，應從一
    重之連續攜帶凶器竊盜罪論處。有關竊盜部分起訴書事實欄
    已載明，雖漏未引用法條，然既已起訴，本院自得併予審究
    。被告行為後，刑法於九十五年七月一日修正生效，刪除連
    續犯、牽連犯之規定，罰金則改以新台幣計算（額度不變）
    ，比較修正前後，自以有連續犯、牽連犯之一刑罰，為有利
    被告，依刑法第二條第一項前段規定，自應適用行為時法，
    原審雖未及比較新舊法，惟仍適用行為時法，尚不構成撤銷
    原因。
四、原審以事證明確，予以論罪科刑，固非無見，惟漏未審究
    竊盜罪，亦未論竊盜罪與強盜、搶奪罪之關係，附表編號
    七應為OK便利商店（偵卷第六十頁），起訴書及原審均誤為
    全家便利商店、編號八被強盜之電話儲值卡應為十二張（偵
    卷第五五頁），起訴書及原審均誤為十一張，有關扣案鑰
    匙一把，係共犯己○○所有，且供本件竊盜所用，原審漏未
    諭知沒收，均有未洽。被告上訴，指摘原審量刑太重，固無
    理由，惟原判決既有上述可議之處，即屬不能維持，應由本
    院撤銷改判。爰審酌被告時值青壯，竟不思正道取財，而連
    續飛車搶奪他人財物，連續以強盜超商財物，均影響社會治
    安甚鉅，並造成社會大眾生活恐慌，惡性重大，暨衡酌渠等
    之智識程度、生活狀況、犯罪動機、目的、犯後坦承犯行、
    共犯辰○○判處有期徒刑八年確定，而被告與共犯辰○○之
    強盜犯行相同，雖被告另有搶奪等罪，依比例原則，固應量
    處較重刑罰，惟不宜差距逾年等一切情狀，量處如主文第二
    項所示之刑。扣案之水果刀一把、口罩一個、安全帽二頂，
    係共犯辰○○所有，供施本件強盜犯行所用之物，扣案鑰匙
    一把，係共犯己○○所有，且供竊盜所用，業據同案被告己○○、辰○○供承在卷，均應依刑法第三十八條第一項第二
    款規定宣告沒收。至於同案被告辰○○住處所查獲之外套一
    件，雖為前開強盜犯行時所穿著之衣物，及於同案被告己○○住處所查獲之衣服二件、褲子一件，為其所有，並與被告
    犯前開搶奪犯行時所穿著之衣物，然該等物品乃日常生活中
    所穿著之衣物，並無證據證明係供本件強盜、搶奪犯行所用
    ，難認有直接之關係，爰不予宣告沒收。再扣案之網路遊戲
    點數卡十八張、電話儲值卡四張、電話卡二張，係被告巳○○與共犯辰○○二人共同攜帶兇器強盜所得之物，業據渠等
    供承在卷，該等物品顯非屬於渠等所有，另扣案SIM卡一則
    係共犯辰○○所有，且均非違禁物，均不為沒收之諭知。
據上論斷，應依刑事訴訟法第三百六十九條第一項前段、第三百
六十四條、第二百九十九條第一項前段，刑法第二條第一項前段
，修正前第二十八條，第五十六條，第三百二十條第一項，第三
百二十五條第一項，第三百三十條第一項，第五十五條，第三十
八條第一項第二款，罰金罰鍰提高標準條例第一條，判決如主文
。
本案經檢察官鄭龍照到庭執行職務。
中    華    民    國    95    年    9     月    19    日
                  刑事第十八庭  審判長法  官  溫耀源
                                      法  官  段景榕
                                      法  官  周政達
以上正本證明與原本無異。
如不服本判決，應於收受送達後十日內向本院提出上訴書狀，其
未敘述上訴之理由者並得於提起上訴後十日內向本院補提理由書
（均須按他造當事人之人數附繕本）。
                                      書記官  陳菊珍
中    華    民    國    95    年    9     月    20    日
附錄：本案論罪科刑法條全文
刑法第325條第1項：
意圖為自己或第三人不法之所有，而搶奪他人之動產者，處6 月
以上5年以下有期徒刑。
刑法第330條第1項：
犯強盜罪而有第321條第1項各款情形之一者，處7 年以上有期徒
刑。
附表：
┌──┬────┬────────┬────┬───┬───────┬─────┐
│編號│犯罪時間│犯罪方法        │強取之財│被害人│     證據     │備註      │
│    ├────┼────────┤物      │      │              │          │
│    │犯罪地點│所犯法條        │        │      │              │          │
├──┼────┼────────┼────┼───┼───────┼─────┤
│ 一 │95年2 月│巳○○、辰○○共│現金    │丁○○│1、被告巳○○ │於被告賴家│
│    │22日凌晨│乘機車至該址後，│2,000元 │      │   、辰○○於 │鵬住處所扣│
│    │3 時15分│一同進入商店內，│、遊戲點│      │   警詢、偵查 │得為被告賴│
│    │許      │由辰○○持預藏之│數卡（價│      │   、本院準備 │家鵬所有之│
│    │        │水果刀抵住丁○○│值24,000│      │   程序及審理 │水果刀1把 │
│    │        │，以此強暴方式，│元）    │      │   時之陳述。 │、口罩1個 │
│    │        │至使丁○○不能抗│        │      │2、證人即被害 │、安全帽2 │
│    │        │拒，再由巳○○進│        │      │   人丁○○於 │頂、外套1 │
│    │        │入櫃檯取走現金  │        │      │   警詢之證述 │件，及強盜│
│    │        │2,000元、遊戲點 │        │      │   （詳95年度 │所得之電話│
│    │        │數卡（價值24,000│        │      │   偵字第5744 │儲值卡4 張│
│    │        │元）等財物。    │        │      │   號卷第87至 │、電話卡2 │
│    ├────┼────────┤        │      │   89頁）。   │張、SIM 卡│
│    │臺北縣樹│刑法第330條第1項│        │      │              │1張；於被 │
│    │林市三俊│之攜帶兇器強盜罪│        │      │              │告巳○○住│
│    │街254號 │                │        │      │              │處所扣得強│
│    │（萊爾富│                │        │      │              │盜所得之網│
│    │便利商店│                │        │      │              │路遊戲點數│
│    │樹林樹俊│                │        │      │              │卡18張。  │
│    │店）    │                │        │      │              │          │
├──┼────┼────────┼────┼───┼───────┼─────┤
│ 二 │95年2 月│巳○○、辰○○共│現金    │乙○○│1、被告巳○○ │同上欄    │
│    │23日凌晨│乘機車至該址後，│5,046元 │      │   、辰○○於 │          │
│    │4 時45分│一同進入商店內，│        │      │   警詢、偵查 │          │
│    │許（起訴│由辰○○持預藏之│        │      │   、本院準備 │          │
│    │書誤載為│水果刀抵住乙○○│        │      │   程序及審理 │          │
│    │同日4時 │，以此強暴方式，│        │      │   時之陳述。 │          │
│    │15分）  │至使乙○○不能抗│        │      │2、證人即被害 │          │
│    │        │拒並喝令其開啟收│        │      │   人乙○○於 │          │
│    │        │銀機，再由巳○○│        │      │   警詢之證述 │          │
│    │        │進入櫃檯取走收銀│        │      │   （詳95年度 │          │
│    │        │機內之現金，而賴│        │      │   偵字第5744 │          │
│    │        │家鵬並順手將收銀│        │      │   號卷第74至 │          │
│    │        │機旁之零錢取走，│        │      │   78頁）。   │          │
│    │        │共取得現金5,046 │        │      │              │          │
│    │        │元。            │        │      │              │          │
│    ├────┼────────┤        │      │              │          │
│    │臺北縣三│刑法第330條第1項│        │      │              │          │
│    │重市光華│之攜帶兇器強盜罪│        │      │              │          │
│    │路17號（│                │        │      │              │          │
│    │萊爾富便│                │        │      │              │          │
│    │利商店重│                │        │      │              │          │
│    │光店）  │                │        │      │              │          │
├──┼────┼────────┼────┼───┼───────┼─────┤
│ 三 │95年2 月│巳○○、辰○○共│電話儲值│甲○○│1、被告巳○○ │同上欄    │
│    │27日凌晨│乘機車至該址後，│卡58張（│      │   、辰○○於 │          │
│    │4 時20分│一同進入商店內，│價值18,6│      │   警詢、偵查 │          │
│    │許      │由辰○○持預藏之│00元）  │      │   、本院準備 │          │
│    │        │水果刀抵住余俊傑│        │      │   程序及審理 │          │
│    │        │，以此強暴方式，│        │      │   時之陳述。 │          │
│    │        │至使甲○○不能抗│        │      │2、證人即被害 │          │
│    │        │拒，再由巳○○進│        │      │   人甲○○於 │          │
│    │        │入櫃檯取走電話儲│        │      │   警詢之證述 │          │
│    │        │值卡58張（價值18│        │      │   （詳95年度 │          │
│    │        │,600 元）。     │        │      │   偵字第5744 │          │
│    ├────┼────────┤        │      │   號卷第90至 │          │
│    │臺北縣新│刑法第330條第1項│        │      │   94 頁）。  │          │
│    │莊市自信│之攜帶兇器強盜罪│        │      │              │          │
│    │街77號（│                │        │      │              │          │
│    │萊爾富便│                │        │      │              │          │
│    │利商店新│                │        │      │              │          │
│    │莊莊玲店│                │        │      │              │          │
│    │）      │                │        │      │              │          │
├──┼────┼────────┼────┼───┼───────┼─────┤
│ 四 │95年2 月│巳○○、辰○○共│現金    │丙○○│1、被告巳○○ │同上欄    │
│    │27日凌晨│乘機車至該址後，│6,189元 │      │   、辰○○於 │          │
│    │5 時15分│一同進入商店內，│        │      │   警詢、偵查 │          │
│    │許      │由辰○○持預藏之│        │      │   、本院準備 │          │
│    │        │水果刀抵住丙○○│        │      │   程序及審理 │          │
│    │        │，以此強暴方式，│        │      │   時之陳述。 │          │
│    │        │至使丙○○不能抗│        │      │2、證人即被害 │          │
│    │        │拒，再由巳○○進│        │      │   人丙○○於 │          │
│    │        │入櫃檯取走收銀機│        │      │   警詢之證述 │          │
│    │        │內之現金6,189元 │        │      │   （詳95年度 │          │
│    ├────┼────────┤        │      │   偵字第5744 │          │
│    │臺北縣新│刑法第330條第1項│        │      │   號卷第69至 │          │
│    │莊市瓊泰│之攜帶兇器強盜罪│        │      │   73頁）。   │          │
│    │路140號 │                │        │      │              │          │
│    │（全家便│                │        │      │              │          │
│    │利商店新│                │        │      │              │          │
│    │莊海豐店│                │        │      │              │          │
│    │）      │                │        │      │              │          │
├──┼────┼────────┼────┼───┼───────┼─────┤
│ 五 │95年3 月│巳○○、辰○○共│現金    │戊○○│1、被告巳○○ │同上欄    │
│    │2 日上午│乘機車至該址後，│3,470元 │      │   、辰○○於 │          │
│    │6 時30分│一同進入商店內，│、電話儲│      │   警詢、偵查 │          │
│    │許      │由辰○○持預藏之│值卡（價│      │   、本院準備 │          │
│    │        │水果刀抵住戊○○│值8,800 │      │   程序及審理 │          │
│    │        │，以此強暴方式，│）。    │      │   時之陳述。 │          │
│    │        │至使戊○○不能抗│        │      │2、證人即被害 │          │
│    │        │拒，二人共同取走│        │      │   人戊○○於 │          │
│    │        │現金3,470元、電 │        │      │   警詢之證述 │          │
│    │        │話儲值卡（價值  │        │      │   （詳95年度 │          │
│    │        │8,800元）等財物 │        │      │   偵字第5744 │          │
│    │        │。              │        │      │   號卷第79至 │          │
│    ├────┼────────┤        │      │   80頁）。   │          │
│    │臺北縣三│刑法第330條第1項│        │      │              │          │
│    │重市中興│之攜帶兇器強盜罪│        │      │              │          │
│    │北街42號│                │        │      │              │          │
│    │（萊爾富│                │        │      │              │          │
│    │便利商店│                │        │      │              │          │
│    │）      │                │        │      │              │          │
├──┼────┼────────┼────┼───┼───────┼─────┤
│ 六 │95年3 月│巳○○、辰○○共│現金    │子○○│1、被告巳○○ │同上欄    │
│    │4 日上午│乘機車至該址後，│2,148元 │      │   、辰○○於 │          │
│    │6時許   │一同進入商店內，│遊戲點數│      │   警詢、偵查 │          │
│    │        │由辰○○持預藏之│卡17張、│      │   、本院準備 │          │
│    │        │水果刀抵住子○○│電話儲值│      │   程序及審理 │          │
│    │        │，以此強暴方式，│卡59張（│      │   時之陳述。 │          │
│    │        │至使子○○不能抗│價值約25│      │2、證人即被害 │          │
│    │        │拒，而交付收銀機│,557元）│      │   人子○○於 │          │
│    │        │內之現金2,148元 │。      │      │   警詢之證述 │          │
│    │        │、並取走遊戲點數│        │      │   （詳95年度 │          │
│    │        │卡17張、電話儲值│        │      │   偵字第5744 │          │
│    │        │卡59張（價值約  │        │      │   號卷第57至 │          │
│    │        │25,557元）等財物│        │      │   59頁）。   │          │
│    │        │，巳○○則在一旁│        │      │              │          │
│    │        │監控把風。      │        │      │              │          │
│    ├────┼────────┤        │      │              │          │
│    │臺北縣新│刑法第330條第1項│        │      │              │          │
│    │莊市建安│之攜帶兇器強盜罪│        │      │              │          │
│    │街90之1 │                │        │      │              │          │
│    │號（OK便│                │        │      │              │          │
│    │利商店）│                │        │      │              │          │
├──┼────┼────────┼────┼───┼───────┼─────┤
│ 七 │95年3 月│巳○○、辰○○共│現金    │寅○○│1、被告巳○○ │同上欄    │
│    │5日凌晨5│乘機車至該址後，│11,500元│      │   、辰○○於 │          │
│    │時50分許│一同進入商店內，│，遊戲點│      │   警詢、偵查 │          │
│    │（起訴書│由辰○○持預藏之│數卡10張│      │   、本院準備 │          │
│    │誤載為同│水果刀抵住寅○○│（價值30│      │   程序及審理 │          │
│    │日5 時15│，以此強暴方式，│00元）、│      │   時之陳述。 │          │
│    │分）    │至使寅○○不能抗│香菸3條 │      │2、證人即被害 │          │
│    │        │拒並喝令其開啟保│。      │      │   人寅○○於 │          │
│    │        │險箱，取走保險箱│        │      │   警詢之證述 │          │
│    │        │內之現金11,500元│        │      │   （詳95年度 │          │
│    │        │，而巳○○則進入│        │      │   偵字第5744 │          │
│    │        │櫃檯取走遊戲點數│        │      │   號卷第60至 │          │
│    │        │卡10張（價值3000│        │      │   65頁）。   │          │
│    │        │元）、香菸3 條等│        │      │              │          │
│    │        │財物。          │        │      │              │          │
│    ├────┼────────┤        │      │              │          │
│    │臺北縣新│刑法第330條第1項│        │      │              │          │
│    │莊市建中│之攜帶兇器強盜罪│        │      │              │          │
│    │街28號（│                │        │      │              │          │
│    │OK 便利 │                │        │      │              │          │
│    │商店）  │                │        │      │              │          │
├──┼────┼────────┼────┼───┼───────┼─────┤
│ 八 │95年3 月│巳○○、辰○○共│電話儲值│壬○○│1、被告巳○○ │同上欄    │
│    │6日凌晨4│乘機車至該址後，│卡12張、│      │   、辰○○於 │          │
│    │時48分許│一同進入商店內，│電話IC卡│      │   警詢、偵查 │          │
│    │        │由辰○○持預藏之│4張（價 │      │   、本院準備 │          │
│    │        │水果刀抵住壬○○│值3,900 │      │   程序及審理 │          │
│    │        │，以此強暴方式，│元）。  │      │   時之陳述。 │          │
│    │        │至使壬○○不能抗│        │      │2、證人即被害 │          │
│    │        │拒，二人共同取走│        │      │   人壬○○於 │          │
│    │        │電話儲值卡12張、│        │      │   警詢之證述 │          │
│    │        │電話IC卡4張（價 │        │      │   （詳95年度 │          │
│    │        │值3,900元）等財 │        │      │   偵字第5744 │          │
│    │        │物。            │        │      │   號卷第54至 │          │
│    ├────┼────────┤        │      │   56頁）。   │          │
│    │臺北縣新│刑法第330條第1項│        │      │              │          │
│    │莊市中正│之攜帶兇器強盜罪│        │      │              │          │
│    │路929巷 │                │        │      │              │          │
│    │27號（統│                │        │      │              │          │
│    │一超商）│                │        │      │              │          │
├──┼────┼────────┼────┼───┼───────┼─────┤
│ 九 │95年3 月│巳○○、辰○○共│現金    │徐賢明│1、被告巳○○ │同上欄    │
│    │6日凌晨4│乘機車至該址後，│5,000元 │、黃克│   、辰○○於 │          │
│    │時53分許│一同進入商店內，│。      │維    │   警詢、偵查 │          │
│    │        │由辰○○持預藏之│        │      │   、本院準備 │          │
│    │        │水果刀抵住徐賢明│        │      │   程序及審理 │          │
│    │        │，以此強暴方式，│        │      │   時之陳述。 │          │
│    │        │至使徐賢明不能抗│        │      │2、證人癸○○ │          │
│    │        │拒，二人共同取走│        │      │   於警詢之證 │          │
│    │        │現金5,000元。   │        │      │   述（詳95年 │          │
│    ├────┼────────┤        │      │   度偵字第57 │          │
│    │臺北縣新│刑法第330條第1項│        │      │   44號卷第66 │          │
│    │莊市三泰│之攜帶兇器強盜罪│        │      │   至68頁）。 │          │
│    │路11號（│                │        │      │              │          │
│    │統一超商│                │        │      │              │          │
│    │）      │                │        │      │              │          │
├──┼────┼────────┼────┼───┼───────┼─────┤
│ 十 │95年3 月│巳○○、辰○○共│現金    │蘇立旻│1、被告巳○○ │同上欄    │
│    │8日凌晨5│乘機車至該址後，│5,500元 │、賴昌│   、辰○○於 │          │
│    │時10分許│一同進入商店內，│、遊戲點│宏    │   警詢、偵查 │          │
│    │        │由辰○○持預藏之│數卡18張│      │   、本院準備 │          │
│    │        │水果刀抵住蘇立旻│、電話儲│      │   程序及審理 │          │
│    │        │，以此強暴方式，│值卡80張│      │   時之陳述。 │          │
│    │        │至使蘇立旻不能抗│（價值約│      │2、證人即被害 │          │
│    │        │拒，再由巳○○進│27,000元│      │   人蘇立旻、 │          │
│    │        │入櫃檯取走收銀機│）。    │      │   卯○○於警 │          │
│    │        │內之現金5,500 元│        │      │   詢之證述（ │          │
│    │        │、及遊戲點數卡18│        │      │   詳95年度偵 │          │
│    │        │張、電話儲值卡80│        │      │   字第5744號 │          │
│    │        │張（價值約27,000│        │      │   卷第81至83 │          │
│    │        │元）等財物。    │        │      │   頁、第84至 │          │
│    ├────┼────────┤        │      │   86頁）。   │          │
│    │臺北縣三│刑法第330條第1項│        │      │              │          │
│    │重市光復│之攜帶兇器強盜罪│        │      │              │          │
│    │路1 段85│                │        │      │              │          │
│    │號（福客│                │        │      │              │          │
│    │多便利商│                │        │      │              │          │
│    │店）    │                │        │      │              │          │
└──┴────┴────────┴────┴───┴───────┴─────┘


司法院資訊處製作；財團法人民間司法改革基金會備份。
